臺灣高等法院臺中分院刑事判決　　　100年度交上易字第216號
上　訴　人
即　被　告　曾信勇
上列上訴人因公共危險等案件，不服臺灣臺中地方法院99年度交
易字第939號中華民國99年12月29日第一審判決（起訴案號：臺
灣臺中地方法院檢察署99年度偵字第24974號），提起上訴，本
院判決如下：
    主  文
上訴駁回。
    理  由
一、按依刑事訴訟法第三百五十條、第三百六十一條、第三百六
    十二條、第三百六十七條規定，不服地方法院之第一審判決
    而上訴者，須提出上訴書狀，並應敘述具體理由，為上訴必
    備之程式；其所提出之書狀未敘述上訴理由，或僅曾以言詞
    陳述上訴理由者，均應於上訴期間屆滿後二十日內補提理由
    書於第一審法院。第一審法院經形式審查，認逾期未補提上
    訴理由者，應定期間先命補正；逾期未補正者，為上訴不合
    法律上之程式，應以裁定駁回。倘已提出上訴理由，但所提
    非屬具體理由者，則由第二審法院以上訴不合法律上之程式
    ，判決駁回。而所謂具體理由，必係依據卷內既有訴訟資料
    或提出新事證，指摘或表明第一審判決有何採證認事、用法
    或量刑等足以影響判決本旨之不當或違法，而構成應予撤銷
    之具體事由，始克當之（例如：依憑證據法則具體指出所採
    證據何以不具證據能力，或依憑卷證資料，明確指出所為證
    據證明力之判斷如何違背經驗、論理法則）；倘僅泛言原判
    決認定事實錯誤、違背法令、量刑失之過重或輕縱，而未依
    上揭意旨指出具體事由，或形式上雖已指出具體事由，然該
    事由縱使屬實，亦不足以認為原判決有何不當或違法者（例
    如：對不具有調查必要性之證據，法院未依聲請調查亦未說
    明理由，或援用證據不當，但除去該證據仍應為同一事實之
    認定），皆難謂係具體理由，俾與第二審上訴制度旨在請求
    第二審法院撤銷、變更第一審不當或違法之判決，以實現個
    案救濟之立法目的相契合，並節制濫行上訴（最高法院九十
    七年度臺上字第八九二號刑事判決意旨參照）。
二、經查：本件上訴人即被告（下稱被告）曾信勇雖於民國一百
    年一月十二日向原審法院具狀提起上訴，並於一百年一月二
    十四日具狀敘述上訴理由，經核其所提出之上訴理由，陳述
    略稱：「犯罪之認定應依個案審酌犯罪發生背景、環境
    、當事人關係、行為人之行為、相對人之認知、具
    體之事實予以審酌，原判決並未審酌下列事項：(一)被告犯罪
    行為之發生係被告經營臺中縣沙鹿鎮（現改制為臺中市沙鹿
    區）大胜企業有限公司運輸業，擁有大貨車將近十輛，事業
    可觀，於九十七年間發覺患有口腔癌病重症，致事業無法繼
    續從而週轉不靈，上開車輛及土地十餘筆均為債權人所處理
    ，口腔癌手術後，醫師告知未來風險仍大，被告以三十八年
    盛年竟得此惡證，已失健康，又無事業，而連累家庭、親屬
    一再受債權人黑道脅迫，仍自暴自棄，致犯過錯，被告亦自
    覺愧對家庭，並一再請求受害人予以寬宥。(二)受害人請求賠
    償新臺幣（下同）二十萬元金額，現對被告已成為天文數字
    ，唯一能夠幫助被告者為年已古稀而受被告拖累之老母親及
    少數親友，被告當繼續努力，然在原審調解時受害人竟稱欲
    三十萬元現款始能和解，實無法應受害人所求，並非原審所
    稱不為和解。(三)原判決書既認被告自首，且於審判中自白歷
    歷，亦認定「被告患有口腔癌疾病及平日工作為臨時工之生
    活狀況」，至今治療，而為生活工作，最近被告經雇主謂不
    時看病，且一再請假上法院而被辭退，往後如何維生，實不
    得其解。原審未詳細斟酌刑法第五十七條從輕量刑，為此提
    起上訴。」等語。
三、本院查：
  (一)被告因不服地方法院之第一審判決而於一百年一月十二日向
    原審法院提起上訴，於一百年一月二十四日另具狀補提上訴
    理由，則依刑事訴訟法第三百六十一條第二項條文、立法修
    正理由及上開最高法院判決意旨，被告倘已提出上訴理由，
    但所提非屬具體理由者，則由第二審法院以上訴不合法律上
    之程式，以判決駁回之。至於上訴理由是否具體，係屬第二
    審法院審查範圍，則不在命補正之列（參見法院辦理刑事訴
    訟案件應行注意事項第一百六十二點），合先敘明。
  (二)經核上開被告所提之上訴理由，要非屬所謂之具體理由【即
    必須依據卷內既有訴訟資料或提出新事證，具體指摘或表明
    第一審判決有何採證認事、用法或量刑等足以影響判決本旨
    之不當或違法，而構成應予撤銷之具體事由，始克當之（例
    如：依憑證據法則具體指出所採證據何以不具證據能力，或
    依憑卷證資料，明確指出所為證據證明力之判斷如何違背經
    驗、論理法則），最高法院九十七年度臺上字第八九二號判
    決意旨參見】。查：被告在原審準備程序及審理中本即均為
    有罪之陳述，復表明無證據調查，承認犯罪，有原審九十九
    年十二月二十二日準備程序筆錄及審判筆錄可稽。綜上，被
    告上訴理由僅以其身體狀況、家庭經濟、工作等因素為由，
    請求從輕量刑，俱未依法指摘或表明第一審判決有何採證認
    事、用法或量刑等足以影響判決本旨之不當或違法，而構成
    應予撤銷之具體事由，且該事由亦不足以認定原判決有何不
    當或違法之處。再按量刑輕重係屬事實審法院得依職權自由
    裁量之事項，茍已斟酌刑法第五十七條各款所列情狀而未逾
    法定刑度，即不得遽指為違法。原審認被告本案犯公共危險
    及過失傷害等罪事證明確，審酌「被告前於九十四年間因酒
    醉駕車之公共危險案件，經臺灣臺中地方法院檢察署檢察官
    以九十五年度偵字第四一五五號為緩起訴處分確定，及前揭
    於九十七間又因酒醉駕車之公共危險案件經法院判處罪刑之
    前科素行，有臺灣高等法院被告前案紀錄表、前開刑事判決
    書、緩起訴處分書附卷可按，其仍不知悛悔警惕，屢蹈前愆
    而再為本案酒醉駕車之犯行，顯未見刑罰矯懲之效，其飲酒
    後已無法適當操控車輛，竟無視於其他用路人之交通往來安
    全，率然駕車外出，對於道路公共安全已生顯著之危險，且
    被告酒精濃度測試值非低，足見其駕駛汽車前飲用酒類不少
    ，其危害性更不容輕忽，再兼衡酌被告犯後坦承犯行之犯罪
    後態度，迄今仍未與告訴人二人達成民事和解並賠償損害，
    及被告就本案車禍之過失情節甚重、告訴人二人所受前揭傷
    害之程度，暨其智識程度為五專畢業（見偵查卷十四頁之被
    告警詢筆錄），其患有口腔癌疾病及平日工作為臨時工之生
    活狀況乙節，業據被告及其輔佐人於本院審理時陳明在卷，
    並有被告之臺中榮民總醫院病病歷紀錄附卷可按（見本院卷
    三○至三五頁）」等一切情狀，分別量處如原審判決主文所
    示之刑，並定其應執行之刑，並均諭知易科罰金之折算標準
    ，並就公訴人針對被告本案酒醉駕車部分具體請求判處被告
    有期徒刑七月，認稍嫌過重，予以說明，所為認事用法均無
    違誤，量刑時業已審酌刑法第五十七條所列各款情事，亦屬
    妥適。被告上訴意旨並未針對原審判決採證認事用法或量刑
    有何違誤之處，反再為上開形式上爭執，尚非提起上訴之具
    體理由。
  (三)綜上所述，被告上訴意指所指摘各點，並未依據卷內既有訴
    訟資料或提出新事證，指摘或表明第一審判決有何採證認事
    、用法或量刑等足以影響判決本旨之不當或違法，而構成應
    予撤銷之具體事由。揆諸上開最高法院判決意旨，及依「程
    序優先於實體」之刑事訴訟法原則，本件上訴自不合法定上
    訴程式，應予駁回，並不經言詞辯論為之。
據上論斷，應依刑事訴訟法第三百六十七條前段、第三百七十二
條，判決如主文。
中    華    民    國  100    年      2    月    22    日
            刑事第九庭  審判長法  官  江  德  千
                              法  官  莊  深  淵
                              法  官  賴  妙  雲
以上正本證明與原本無異。
不得上訴。
                              書記官  陳  三  軫
中    華    民    國  100    年      2    月    22    日